# 关于权益法核算处理

提问人：流浪的小狗 时间：2014-05-15 11:16:49
请教陈版，比如a¥b¥c三家公司成立一家公司，三家公司均达不到控制的比例，其中a和b采用1:1出资，a达到了权益法核算的比例，c采用溢价的方式出资，请问在出资时点，a公司是否对溢价的部分按照持股比例调整长期股权投资？

回答人：chenyiwei
我理解可以。参照负商誉的规定，贷方科目是营业外收入。

提问人：流浪的小狗 时间：2014-05-15 23:41:32
如果成立时，a公司达到了51%的控制比例，那c公司在溢价增资的情况下，a公司单体报表有必要按照被投资方溢价部分的持股比例，增加长投和资本公积吗？

回答人：chenyiwei
不可以。而且在合并报表层面是作为权益性交易处理，少数股东增资额与由此增加的少数股东权益之间的差额调整资本公积。

提问人：流浪的小狗 时间：2014-05-20 11:33:50
陈版，请问在a公司年末编制合并报表时，对于当时共同出资成立子公司时，少数股东出资增资溢价的部分，需要按照持股比例做权益性交易，增加长投吗？

回答人：chenyiwei
少数股东的出资溢价在合并报表层面作为权益性交易。少数股东出资额超出由此导致的少数股东权益增加额的差额部分归母公司股东享有，贷记合并报表层面的资本公积——股本溢价。